臺灣新竹地方法院交通事件裁定　　　　　96年度交聲字第68號
原處分機關　交通部公路總局新竹區監理所
異　議　人　甲○○
即受處分人
上列異議人即受處分人因違反道路交通管理處罰條例案件，對於
交通部公路總局新竹區監理所95年3月6日所為之竹監自字第裁50
－E00000000 號違反道路交通管理事件裁決書及新竹縣警察局於
95年12月5日所為之竹縣警交字第E00000000號舉發違反道路交通
管理事件通知單、交通部公路總局新竹區監理所96年2月7日竹監
自字第0963500398號函聲明異議，本院裁定如下：
    主  文
異議駁回。
    理  由
壹、交通部公路總局新竹區監理所竹監自字第裁50－E00000000
    號裁決書部分：
一、按受處分人不服道路交通管理處罰條例第8 條主管機關所為
    之處罰，得於接到裁決書之翌日起20日內，向管轄地方法院
    聲明異議，道路交通管理處罰條例第87條第1 項定有明文；
    次按交通法庭認聲明異議不合法律上之程式或其異議權已喪
    失者，應以裁定駁回之，道路交通案件處理辦法第18條前段
    亦設有明文規定。
二、次按處理違反道路交通管理事件，有關文書送達之程序，依
    行政程序法之規定，違反道路交通管理事件統一裁罰基準及
    處理細則第5 條定有明文。而行政程序法第74條第1項、第2
    項規定：送達不能依同法第72條於應受送達人之住居所等處
    為之，亦不能依同法第73條規定將文書付與有辨別事理能力
    之同居人或受僱人或接收郵件人員時，得將文書寄存送達地
    之地方自治或警察機關，並作送達通知書兩份，一份黏貼於
    應受送達人住居所、事務所、營業所或其就業處所門首，另
    一份交由鄰居轉交或置於該送達處所信箱或其他適當位置，
    以為送達。由郵政機關為送達者，得將文書寄存於送達地之
    郵政機關。
三、本件原處分機關交通部公路總局新竹區監理所，認異議人即
    受處分人甲○○駕駛所有車牌號碼8G－2312號自用小客車於
    94年7月17日晚間11時4分許於新竹縣新埔鎮○○路，因行車
    速度超過規定之最高時速20公里以上，經新竹縣警察局掣開
    竹縣警交字第E00000000 號違規單移送原處分機關處理在案
    。嗣異議人未於應到案日期（95年3月1日）前，向原處分機
    關提出陳述，原處分機關乃依道路交通管理處罰條例第40條
    第1項規定，於95年3月6日以竹監自字第裁50－E00000000號
    裁決書裁處異議人罰鍰新臺幣（下同）2400元，並記違規點
    數1 點。
四、經查：本件原處分機關於95年3月6日所為之前開案號裁決書
    ，經交由郵政機關於95年3 月13日向異議人位於新竹縣新埔
    鎮○○里○○路○ 段86號之戶籍地為送達，因未獲會晤應受
    送達人本人，亦無受領文書之同居人、受僱人或應受送達處
    所接收郵件人員，已將該送達文書寄存於新埔郵局，並作送
    達通知書2份，1 份黏貼於應受送達人門首，1份置於該受送
    達處所信箱或其他適當位置，以為送達，此有送達證書影本
    附卷可憑，再經本院查詢異議人之個人基本資料，異議人之
    戶籍確係在新竹縣新埔鎮○○里○○路○ 段86號，亦有個人
    基本資料查詢結果在卷可參，堪認本件裁決書業已符合行政
    程序法第74條規定為寄存送達，自寄存之日即95年3 月13日
    起，經10日發生送達之效力，而異議人卻遲至96年2 月16日
    始向原處分機關聲明異議，此有異議人所提出之聲明異議狀
    （依該書面上所蓋之新竹市監理站收文章戳之日期為96年2
    月16日）附於本院卷內可按，是異議人聲明異議已逾道路交
    通管理處罰條例第87條第1 項所定之20日不變期間，異議人
    對上開本件裁決書處分聲明議異不合法律上之程式，且無從
    補正，自應予以駁回。
貳、新竹縣警察局竹縣警交字第E00000000 號舉發違反道路交通
    管理事件通知單及交通部公路總局新竹區監理所96年2月7日
    竹監自字第0963500398號函部分：
一、按道路交通案件處理辦法所稱之交通案件，係指違反道路交
    通管理處罰條例經公路主管機關或警察機關或其聯合設置之
    裁決機關處罰後，聲明異議之案件，從而未經前開裁決機關
    裁決之案件，即非該辦法所稱之交通案件，自不得逕予聲明
    異議，此觀該辦法第2 條第1 款之規定自明；又交通法庭認
    聲明異議不合法律上程序者，應以裁定駁回之，該辦法第18
    條前段亦定有明文。
二、本件異議人甲○○對新竹縣警察局認其駕駛車牌號碼180-GY
    號營業大曳引車於民國95年12月5 日違反道路交通管理條例
    第21條之1第1項第5款，經警方以E00000000號違規通知單舉
    發及交通部公路總局新竹區監理所96年2月7日竹監自字第09
    63500398號函之內容表示不服，而向本院聲明異議等語。經
    查：本件交通違規案件，因異議人甲○○駕駛車牌號碼180-
    GY號營業大曳引車於民國95年12月5日下午3時28分許，行經
    新竹縣新埔鎮○○路時，因駕駛執照業經吊銷、註銷仍駕車
    ，為新竹縣警察局新埔分局褒忠派出所員警當場攔停舉發，
    並依道路交通管理處罰條例第21條之1第1項第5 款（舉發單
    誤載為第21條之1第5項）填掣竹縣警交字第E00000000 號舉
    發違反道路交通管理事件通知單，嗣異議人於應到案日期（
    96年1 月30日）前註明違規車輛及舉發通知單號碼向交通部
    公路總局新竹區監理所提出陳述（參本院卷第14頁），交通
    部公路總局新竹區監理所乃於96年2月7日函復異議人，略以
    ：因異議人於94年7月17日由舉發單位逕行舉發第E00000000
    號單，異議人未依規定至交通部公路總局新竹區監理所結案
    ，業經該所於95年3月6日掣發裁決書寄交戶籍所在地地址，
    並已完成寄存送達程序，異議人逾越裁決書主文所載易處吊
    扣駕照應繳送日期，交通部公路總局新竹區監理所依規執行
    註銷處分，並就異議人第E00000000 號違規案，同意函到後
    15日內繳納。惟上揭舉發單及函文並非交通部公路總局新竹
    區監理所為之裁決，且交通部公路總局新竹區監理所亦未就
    異議人本件違規事件作成裁決書，亦有本院之公務電話記錄
    表1 紙在卷可稽，從而，異議人本件違規事件，既未經裁決
    機關裁決，即非道路交通案件處理辦法所稱之交通案件，惟
    異議人竟逕向本院聲明異議，於法（參見道路交通管理處罰
    條例第87條第1 項規定，聲明異議須於接到裁決書後始得向
    管轄之地方法院聲明異議）自有未合，揆諸前揭說明，應予
    駁回。至異議人就本件違規事件如於繳納罰鍰時仍表示不服
    ，而無道路交通管理事件統一基準及處理細則第48條第1 項
    規定（違反道路交通管理事件，行為人認為舉發之事實與違
    規情形相符者，得於接獲通知單後，親自或委託他人持該通
    知單，不經裁決向指定之處所，逕依裁罰基準執行並繳納罰
    鍰結案）之情形時，仍須俟交通部公路總局新竹區監理所作
    成裁決後始得聲明異議，附此敘明。
、應依道路交通案件處理辦法第18條前段，裁定如主文。
中　　華　　民　　國　　96　　年　　9 　　月　　20　　日
                  交通法庭    法  官  李毓華
以上正本證明與原本無異。
如不服本裁定，應於裁定送達後5日內向本院提出抗告狀。
中　　華　　民　　國　　96　　年　　9 　　月　　20　　日
                              書記官  陳美利
